【裁判字號】    99,易,1041
【裁判日期】    991222
【裁判案由】    竊盜
【裁判全文】
臺灣屏東地方法院刑事判決              99年度易字第1041號
公  訴  人  臺灣屏東地方法院檢察署檢察官
被      告  林仁捷
            李正文
上列被告因竊盜案件，經檢察官提起公訴（99年度偵字第9174號）
，本院於準備程序進行中，因被告就被訴事實為有罪之陳述，經
告知簡式審判程序意旨，並聽取公訴人及被告之意見後，本院裁
定依簡式審判程序審理，判決如下：
    主  文
林仁捷攜帶兇器竊盜，累犯，處有期徒刑捌月；又共同攜帶兇器
竊盜，累犯，處有期徒刑捌月，扣案破壞剪支、螺絲起子壹支
、鉗子壹支均沒收。應執行有期徒刑壹年，扣案破壞剪支、螺
絲起子壹支、鉗子壹支均沒收。
李正文共同攜帶兇器竊盜，累犯，處有期徒刑捌月，扣案破壞剪
支、螺絲起子壹支、鉗子壹支均沒收
    事  實
一、林仁捷前於民國93年間因施用毒品案件，經本院以92年度訴
    字第741 號判決判處有期徒刑1 年2 月、10月，應執行有期
    徒刑1 年10月，經上訴後撤回確定。又於93年間因竊盜案件
    ，經本院以93年度易字第233 號判決判處有期徒刑1 年確定
    ，上開2 案再經本院以94度聲字第1075號裁定應執行有期徒
    刑2 年10月確定，於95年10月25日假釋付保護管束出監。惟
    於假釋期間因再犯施用毒品案件，經本院以96年度訴字第
    301 號判決判處有期徒刑1 年3 月確定，上開假釋亦遭撤銷
    ，所餘殘刑5 月4 日併與前開再犯之施用毒品案件接續執行
    ，於98年8 月19日縮刑期滿執行完畢。李正文前於95年間因
    竊盜案件，經本院以95年度易字第439 號判決判處有期徒刑
    7 月確定，經本院再以96年度聲減字第3 號減為有期徒刑為
    3 月15日確定，於96年7 月16日執行完畢。詎其等均不知悔
    改，而於下列時、地為竊盜犯行：
(一)、林仁捷於99年6 月6 日17時30分許，在屏東縣萬巒鄉某不詳
    處工寮拾得鐵製材質、客觀上足以對人之生命、身體安全產
    生威脅，可當兇器使用之檳榔刀1 支，即攜帶該檳榔刀徒步
    至何正仲所有、位於屏東縣萬巒鄉○○段第228 地號檳榔園
    外，先攀越何正仲設置於該檳榔園外之鐵絲網圍籬入內，再
    持上開檳榔刀割取何正仲所有之檳榔50芎（價值約新台幣【
    下同】1,5000元，業已發還何正仲），割取後將50芎檳榔聚
    集一處，並將部分檳榔芎置入旁邊不詳人所有之2 只帆布袋
    內（未據扣案），而將該50芎檳榔置於其實力支配之下。得
    手後發現有人駕車趨近，為避免遭逮捕遂丟棄上開檳榔刀、
    檳榔芎逃逸而去。何正仲於翌日發現檳榔芎遭竊即報警處理
    ，經警到場後扣押該檳榔刀並在其上採得指紋送驗，發現與
    林仁捷檔存指紋資料相符而查獲。
(二)、林仁捷、李正文意圖為自己不法之所有，本於竊盜之犯意聯
    絡，於99年11月13日15時30分許，由李正文駕駛租得之車牌
    號碼4973-WU 號自用小貨車搭載林仁捷，並攜帶林仁捷所有
    鐵製材質、客觀上足以對人之生命、身體安全產生威脅，可
    充當兇器之破壞剪3 支、螺絲起子1 支、鉗子1 支，前往謝
    明財位於屏東市○○里○○路177 巷109 弄30號住處旁空地
    ，合力徒手竊取謝明財所有之電纜線約62公斤（價值約20,0
    00元，業已發還謝明財），放入上開自用小貨車斗內，得手
    後於共乘該車逃離現場時，為謝明財發覺其電纜線遭竊而追
    緝在後並報警處理，經警於同日16時30分許在屏東市○○里
    ○○路177 巷109 弄30號前逮捕林仁捷、李正文，並扣得破
    壞剪3 支、螺絲起子、鉗子各1 支。
二、案經屏東縣政府警察局內埔、潮州分局報告台灣屏東地方法
    院檢察署檢察官偵查起訴。
    理  由
一、本件被告林仁捷、李正文所犯係死刑、無期徒刑、最輕本刑
    為3 年以上有期徒刑以外之罪，其等於準備程序中就被訴事
    實為有罪之陳述，經法官告知簡式審判程序之旨，並聽取當
    事人之意見後，本院認為適宜進行簡式審判程序審理，合先
    敘明。
二、上揭犯罪事實，業據被告2 人迭於警詢、偵訊及本院審理時
    坦承不諱，核與被害人何正仲、謝明財於警詢所述上開物品
    遭竊乙情相符。又事實欄(一)所遺留現場之檳榔刀1 支，經屏
    東縣政府警察局內埔員警採得指紋2 枚，經送內政部警政署
    刑事警察局以指紋特徵點比對法、指紋電腦比對法鑑定，認
    在排除被害人謝明財之指紋後，編號4 之指紋，與被告林仁
    捷指紋左環指指紋相符，有該局99年6 月23日刑紋字第0990
    082668號鑑定書1 紙附卷可參，是被告林仁捷確為持該檳榔
    刀割取檳榔芎之行為人，此外，並有屏東縣政府警察局內埔
    分局採證報告表1 紙、內埔、潮州分局員警偵查報告、搜索
    扣押筆錄1 份、扣押物品目錄表、贓物認領保管單各2 紙、
    查獲及現場照片12幀在卷可按，復有檳榔刀、螺絲起子、鐵
    鉗各1 支、破壞剪3 支及被告林仁捷為事實(一)行為時，所遺
    留之黑色橫條紋上衣1 件扣案可證，綜上足認，本案事證明
    確，被告2 人犯行，應堪認定。
三、按刑法第321 條第1 項第3 款之攜帶兇器竊盜罪，係以行為
    人攜帶兇器竊盜為其加重條件，此所謂兇器，其種類並無限
    制，凡客觀上足以對人之生命、身體、安全構成威脅，具有
    危險性之兇器均屬之，且只須行竊時攜帶此種具有危險性之
    兇器為已足，並不以攜帶之初有行兇之意圖為必要（最高法
    院55年台上字第547 號、79年台上字第5253號判例意旨參照
    ）。本件被告2 人犯事實欄(一)、(二)竊盜行為所攜帶之檳榔刀
    、螺絲起子、鐵鉗各1 支、破壞剪3 支均屬金屬製品，檳榔
    刀、破壞剪前端並具刀鋒，螺絲起子及鐵鉗則呈尖銳前端，
    有照片3 幀在卷可稽（警卷(一)第7 頁、警卷(二)第21頁），是
    上開物品除材質至為堅硬外、亦應十分銳利，則若持之攻擊
    人，客觀上顯足以危害他人生命、身體安全，皆屬具有危險
    性之兇器無訛。又被告林仁捷為事實欄(一)時，已將部分割取
    之檳榔芎置入帆布塑膠袋內等情，亦據被害人何正仲於警詢
    證述明確（見警卷(一)第2 頁反面），核與警卷照片所示，割
    下之檳榔芎已全數聚集一處，旁邊並置有帆布袋2 只足供隨
    時裝袋離去之情狀相符（見警卷(一)第7 頁），顯見被告林仁
    捷已將竊得之檳榔芎置於其實力支配之下，而達既遂階段甚
    明。是核被告林仁捷、李正文事實欄(一)(二)部分所為，均係犯
    刑法第321 條第1 項第3 款之攜帶兇器竊盜罪。
四、另公訴意旨雖認被告林仁捷事實欄(一)部分所為，尚構成刑法
    第321 條第1 項第2 款之踰越安全設備竊盜之加重條件，惟
    該款所謂安全設備，除係指依社會通常觀念足認為防盜之設
    備外，該安全設備更應係指為保護住宅或有人居住之建築物
    之安全而裝設（台灣高等法院暨所屬法院99年度法律座談會
    刑事類提案第8 號研討結果參照），查本件被告林仁捷為事
    實欄(一)行為時，雖以攀越鐵絲網之方式進入檳榔園外，惟該
    鐵絲網並非為保護住宅或有人居住之建築物安全而設置，自
    非屬刑法第321 條第1 項第2 款之安全設備，是依上開說明
    ，其所為尚不構成刑法第321 條第1 項第2 款之加重條件，
    公訴意旨此部分所指，容有誤會。被告2 人就事實欄(二)之犯
    行，有犯意聯絡及行為分擔，為共同正犯。被告2 人有事實
    欄所載之有期徒刑執行完畢紀錄，有台灣高等法院被告前案
    紀錄表2 份在卷可徵，其等受有期徒刑執行完畢後，5 年以
    內故意再犯本件有期徒刑以上之罪，均為累犯，各應依刑法
    第47條第1 項規定，加重其刑。
五、爰審酌被告2 人素行非佳，有前開台灣高等法院被告前案紀
    錄表2 份在卷可考，竊取他人財物，侵害他人財產權，法紀
    觀念薄弱，犯罪情節、本次犯罪對他人造成之損害程度、部
    分所竊之物業已歸還被害人，犯後坦承犯行之犯後態度，生
    活狀況、教育程度等一切情狀，各量處如主文所示之刑，並
    就被告林仁捷部分定應執行刑。扣案之螺絲起子、鐵鉗各1
    支、破壞剪3 支，為被告林仁捷所有供犯事實欄(二)竊盜罪所
    用，應依刑法第38條第1 項第2 款規定宣告沒收，並本於責
    任共同原則，亦於共犯被告李正文項下諭知沒收。至犯事實
    欄(一)所用之檳榔刀1 支及未據扣案之帆布袋2 只，並無證據
    證明為被告林仁捷所有，爰不為沒收之宣告。又公訴意旨認
    被告林仁捷顯有犯罪習慣，故請對其為強制工作之宣告等語
    ，惟查，竊盜犯贓物犯保安處分條例第2 條第4 項規定：「
    應執行之刑未達1 年以上者，不適用本條例」，從而18歲以
    上之竊盜犯或贓物犯，縱有犯罪之習慣，如果所犯之罪應執
    行之刑，未達1 年以上者，仍不得適用本條例宣告強制工作
    處分。而現行刑法係採1 罪1 罰原則，於各罪量刑之時，既
    未超過1 年以上，自無從適用竊盜犯贓物犯保安處分條例規
    定，於各次未達有期徒刑1 年以上之竊盜罪刑之後，併予宣
    告多次之保安處分。至上開法文所謂「應執行之刑」，並非
    指「定其」應執行之刑，解釋上應從嚴指各罪之宣告刑而言
    。是本院就被告林仁捷所涉犯行分別宣告如主文所示未達一
    年之有期徒刑，縱定應執行刑為一年，依上開說明，仍與得
    宣告強制工作之要件未洽，是檢察官上開對被告併予諭知強
    制工作之請求，即難允准，併此敘明。
據上論斷，應依刑事訴訟法273 條之1 第1 項、第299 條第1項
前段，刑法第28條、321 條第1 項第3 款、第47條第1 項、第51
條第5 款、第38條第1 項第2 款，判決如主文。
本案經檢察官陳立興到庭執行職務
中    華    民    國    99    年    12    月    22    日
                  刑事第五庭    法  官  劉怡孜
以上正本證明與原本無異。
如不服本判決應於收受判決後10日內向本院提出上訴書狀，並應
敘述具體理由；其未敘述上訴理由者，應於上訴期間屆滿後20日
內向本院補提理由書（均須按他造當事人之人數附繕本）「切勿
逕送上級法院」。
中    華    民    國    99    年    12    月    22    日
                                書記官  薛慧茹
附錄本件論罪科刑法條：
中華民國刑法第321 條第1 項第3 款（加重竊盜罪）
犯竊盜罪而有左列情形之一者，處6 月以上、5 年以下有期徒刑
：
三、攜帶兇器而犯之者。

司法院資訊處製作；財團法人民間司法改革基金會備份。
